【裁判字號】    98,訴,1661
【裁判日期】    990210
【裁判案由】    妨害風化
【裁判全文】
臺灣高雄地方法院刑事判決              98年度訴字第1661號
公  訴  人  臺灣高雄地方法院檢察署檢察官
被      告  丙○○
            乙○○
上列被告因妨害風化案件，經檢察官提起公訴（98年度偵字第
16340號、 第19479 號），本院判決如下：
    主  文
丙○○共同犯圖利容留性交罪，處有期徒刑參月，如易科罰金，
以新臺幣壹仟元折算壹日。
乙○○共同犯圖利容留性交罪，處有期徒刑參月，如易科罰金，
以新臺幣壹仟元折算壹日。緩刑貳年，並應自本案判決確定翌月
起，每月二十日前向公庫支付新臺幣伍仟元，計陸次，共新臺幣
參萬元。
    事  實
一、乙○○受真實姓名年籍不詳綽號老大之成年男子僱用，擔任
    位於高雄市○○區○○路859 號「雅緻美容坊」之名義負責
    人兼現場經理，丙○○受僱為清潔人員，負責打掃、洗毛巾
    、換洗被單、帶領客人至包廂等工作，丁○○受僱為服務小
    姐。乙○○、丙○○與綽號老大之成年男子竟基於使已滿18
    歲之女子與不特定男子為性交行為，而媒介、容留以營利之
    犯意聯絡，在上址媒介、容留服務小姐與不特定男客為性交
    易行為，收費方式為半套性交易代價每次80分鐘新臺幣（下
    同）1,600 元、全套性交易代價每次80分鐘3,000 元，服務
    小姐與店家均以六四拆帳。適男客甲○○於民國98年5 月27
    日下午4 時許，前往上址店內消費，由丙○○在1 樓櫃臺招
    呼，並帶領其至2 樓5 號包廂內，再通知丁○○上樓為甲○○進行全套性交易服務。嗣於同日下午4 時40分許，員警至
    上址實施臨檢，當場查獲甲○○及丁○○裸露身體共處一室
    ，而悉上情。
二、案經高雄市政府警察局楠梓分局移送臺灣高雄地方法院檢察
    署檢察官偵查起訴。
    理  由
壹、證據能力部分：
一、按被告以外之人於審判中有所在不明而無法傳喚或傳喚不到
    之情形者，其於檢察事務官、司法警察官或司法警察調查中
    所為之陳述，經證明具有可信之特別情況，且為證明犯罪事
    實之存否所必要者，得為證據，刑事訴訟法第159 條之3 第
    3 款定有明文。經查，本件證人丁○○於本院審判中傳喚不
    到，而參酌其於警詢中所為之陳述，業經告知得保持沈默之
    權利事項，且係案發後所為，尚未及受他人影響或編造不實
    之事項應對，就其陳述之外部狀況而言，應有特別可信之情
    形，且為證明犯罪之存否所必要，核之上開說明，其上開陳
    述之內容均具有證據能力，而得作為本件認定犯罪事實之證
    據。
二、按傳聞法則之重要理論依據，在於傳聞證據未經當事人之反
    對詰問予以核實，乃予排斥，惟若當事人已放棄對原供述人
    之反對詰問權，於法院審判時表明同意該等傳聞證據可作為
    證據，基於證據資料愈豐富，愈有助於真實發現之理念，並
    貫徹刑事訴訟法修法加重當事人進行主義之精神，確認當事
    人對於證據能力有處分權之制度，傳聞證據經當事人同意作
    為證據，法院認為適當者，亦得為證據。另當事人於調查證
    據時，對於傳聞證據表示「沒有意見」，而未於言詞辯論終
    結前聲明異議，應視為已有將該等傳聞證據採為證據之同意
    ，此刑事訴訟法第159 條之5 定有明文。檢察官、被告丙○○及乙○○於本院準備程序時已表示對於全案傳聞證據之證
    據能力均無意見（見本院審訴卷第17頁反面、第18頁），依
    刑事訴訟法第159 條之5 之規定，本院審酌上開證據作成時
    之情況，並無違法取證或其他瑕疵，認為以之作為證據為適
    當，應具有證據能力。
貳、實體部分
一、認定事實所憑之證據及理由─
    訊據被告丙○○固不否認其為「雅緻美容坊」負責人乙○○
    所聘僱之清潔人員，被告乙○○亦不否認其為「雅緻美容坊
    」之名義負責人兼現場經理，且被告2 人均不爭執98年5 月
    27日在該店有查獲店內服務小姐與男客從事性交易等情，惟
    均矢口否認有何妨害風化犯行，被告丙○○辯稱：老闆乙○○僱用伊做清潔工作，伊是單純做清潔工作而已，清掃乾淨
    就可以離開；當天男客到店裡時，因為小姐在樓上忙，伊就
    帶男客上樓，伊沒有跟男客介紹消費方式；後來男客與丁○○從事性交易的事伊也不清楚云云（見本院審訴字卷第16頁
    反面、第17頁）。被告乙○○辯稱：伊是「雅緻美容坊」的
    負責人，該店營業項目為推拿，伊請的小姐都是負責幫客人
    推拿，每80分鐘1,600 元；查獲男客與店內小姐丁○○從事
    性交易，伊當時不在場，是事後才知道，這是丁○○個人之
    行為；伊是每月收受年約50歲、綽號老大之男子8,000 元而
    掛名當負責人，老大並以月薪2 萬4,000 元聘請伊當現場經
    理，店出事伊要負責；丙○○及丁○○都算是老大僱請的云
    云（見本院審訴字卷第17頁、訴字卷第56、57頁）。經查：
（一）被告乙○○為「雅緻美容坊」之負責人，其於98年2 月中
      旬開始經營該店，該店並僱請丙○○為清潔人員、丁○○
      為服務小姐，98年5 月27日為警在該店查獲丁○○與男客
      從事性交易，當時僅被告丙○○1 人在場等情，業據證人
      丁○○、證人即查獲之警員鍾信福證述明確，復有高雄市
      政府警察局楠梓分局第一組、第二組98年5 月27日臨檢紀
      錄表、職務報告書、現場查獲照片在卷可稽（見警卷第21
      ～25、32～36頁），且為被告丙○○、乙○○所不爭執，
      是此部分事實應堪認定。
（二）證人即查獲本案之員警鍾信福於本院審理時證稱：本件是
      經由民眾檢舉報案，伊於98年5 月初時簽請探訪，第1 次
      是於98年5 月中旬時晚上7 、8 點時到「雅緻美容坊」，
      一進去就只看到丙○○1 個人站在大廳櫃臺旁邊，伊進去
      時有跟丙○○說要按摩，她就帶伊到2 樓包廂內，就叫伊
      等一下，之後就有1 個女服務生小宣上來，就幫伊按摩，
      並介紹消費方式1 節80分鐘1,600 元，時間到了伊就離開
      ，伊第1 次是進去瞭解裡面營業的情形；第2 次是1 週後
      的98年5 月20幾日晚上7 、8 點時伊1 個人去的，進去也
      是丙○○獨自在大廳櫃臺旁邊，因為伊之前有來過，丙○○就直接帶伊上2 樓包廂內，伊有跟丙○○講要找小宣，
      丙○○就叫伊等一下，之後小宣就上來；因為第2 次比較
      熟悉，小宣主動跟伊介紹按摩80分鐘有包括半套，就是打
      手槍，價格一樣是1,600 元，全套是3,000 元，就是包括
      性交易，小宣沒有說這是她個人私下做的；小宣按摩到要
      幫伊解開褲帶做半套時，伊就說因為有事要先離開；第3
      次即98年5 月27日查獲當天，伊等先到附近埋伏，下午4
      時多許客人進去後，過約1 、20分鐘伊再進去，進去後丙○○直接將伊帶到2 樓包廂內，伊跟丙○○說要找小宣，
      之後小宣就上來幫伊按摩，期間伊有聽到隔壁包廂傳來呻
      吟聲，伊支開小宣後就拿數位相機到隔壁包廂，進去時看
      到男客與小姐正在從事性行為，伊拍照後就控制現場，再
      電話通知外面埋伏的同事進來幫忙等語（見本院訴字卷第
      19 ～26 頁）。被告丙○○於證人鍾信福上揭3 次前往「
      雅緻美容坊」時均在場招呼，並帶領證人鍾信福上2 樓包
      廂內等候，且被告丙○○於偵查中亦供稱被告乙○○有交
      待其有客人來要幫忙招呼一下等語（見偵卷一第12頁），
      足徵被告丙○○實際上有負責接待「雅緻美容坊」之客人
      ，並非單純僅負責該店清潔工作。又證人鍾信福證稱第1
      、2 次前往時間均係晚上7 、8 點，且均由被告丙○○1
      人在場接待，益徵被告丙○○辯稱其晚上時間不在「雅緻
      美容坊」內云云，顯與事實不符，應為事後卸責之詞，委
      無可採。
（三）證人即98年5 月27日前往消費之男客甲○○於本院審理時
      證稱：查獲當天是伊第2 次到「雅緻美容坊」消費，第1
      次去是1 個老老的女的招呼的，伊不記得是不是丙○○；
      第1 次按摩時，小姐有問伊為何會到那邊，問伊工作為何
      ，有問伊有無到過別家，別家的消費方式等問題，小姐先
      說有全套及半套，全套3,000 元，半套的價錢說多少伊忘
      記了，那次有性交易；伊開始按摩時是穿原來的衣服，小
      姐講完價錢，同意之後，按摩一下後就脫衣服開始性交易
      ；第2 次去是丙○○接待伊到2 樓包廂，問伊有無去過，
      伊說伊有來過，要找第1 次的小姐丁○○，伊當時是說丁○○的綽號，丙○○就叫伊等一下，她下去10幾分鐘後，
      小姐就上來；伊在從事性交易時，伊有看到包廂上的門栓
      有上鎖；伊與小姐閒聊中，小姐只有講到服務項目及價格
      ，沒有說是她自己做性交易的，也沒有說不可以跟店裡面
      的人講等語（見本院訴字卷第27～34頁），核與其於警詢
      、偵查中證述內容大致相符，是證人甲○○所述，應堪採
      信，足徵該店之服務項目確實包含從事性交易，服務小姐
      始會主動向客人介紹。
（四）證人丁○○於警詢中證稱：按摩部分是與店家4 、6 分帳
      ，店家4 ，小姐6 ，全套性交易部分則是伊自己的，是乙○○與依拆帳發薪；當天客人甲○○是丙○○接待並帶到
      2 樓包廂，並通知伊為客人服務；伊有為甲○○做全套性
      交易服務等語（見警卷第5 ～7 頁），且被告丙○○亦承
      認當日係由其招呼證人甲○○到2 樓包廂等情，復有現場
      查獲照片存卷為憑（見警卷第32～36頁），足徵98年5 月
      27日為被告丙○○招呼男客甲○○至「雅緻美容坊」2 樓
      包廂內，並通知店內小姐丁○○為甲○○服務，丁○○當
      日並有為男客甲○○提供俗稱全套之性交易服務等情甚明
      。證人丁○○雖稱全套性交易之收入為其個人所有，然參
      諸證人鍾信福所述，第2 次前往該店消費時，服務小姐所
      介紹之按摩費用一樣，然額外有半套、全套之服務，顯見
      按摩費用內已包含半套、全套性交易之費用，是證人丁○○上開所述全套性交易所得為個人所得，應無可採。
（五）依證人甲○○所述，「雅緻美容坊」全套、半套之服務及
      價格各為何，係由服務小姐主動提及，與證人鍾信福所述
      一致，又證人鍾信福證稱其係第2 次到「雅緻美容坊」時
      ，因之前有來過，服務小姐才主動提及按摩內容包括半套
      及全套等情，證人甲○○則證稱服務小姐於詢問過其身分
      、來歷後，判斷應非員警，第1 次即主動提及有全套、半
      套之服務，倘被告乙○○並無同意其所僱請之服務小姐在
      店內從事性交易，服務小姐豈會在確認客人身分無慮後，
      主動提及有提供全套、半套性服務，並在店內包廂內從事
      性交易，而無懼遭店家發現被迫解職之可能。從而，證人
      丁○○於警詢證稱從事全套、半套性服務為其個人行為等
      語（見警卷第6 頁），應係事後迴護被告2 人之詞，尚無
      可採。由此足徵「雅緻美容坊」之負責人即被告乙○○對
      於店內服務小姐在店內與男客從事性交易乙事，確實知情
      並予以容留。
（六）另參以證人鍾信福證稱伊3 次前往「雅緻美容坊」時，小
      姐幫伊服務按摩時，包廂門均無上鎖等情（見本院訴字卷
      第25頁），與證人甲○○所證從事性交易時包廂門都會上
      鎖等語（見本院訴字卷第32頁）相異，倘若該店所從事者
      皆為正當按摩行為，何以服務小姐需將包廂門上鎖，由此
      可證「雅緻美容坊」所從事之按摩項目，實含有服務小姐
      與男客從事性交易之行為，始需將門上鎖。再證人鍾信福
      、甲○○均證稱包廂之門板為薄薄之三合板材質，又證人
      鍾信福於包廂內既可清楚聽聞隔壁包廂傳來之呻吟聲，足
      見該店包廂隔音效果甚差，被告丙○○既在該店內負責清
      潔、打掃包廂，被告乙○○既為該店現場經理，對於服務
      小姐與男客從事性交易時發出之聲響，亦應有所耳聞，而
      難諉為不知。
（七）被告乙○○供稱：丙○○每天下午1 點左右到店裡整理，
      整理完就離開，伊晚上7 、8 點才在店裡，若伊還沒到，
      店就先關起來云云（見本院訴字卷第41頁），極力否認被
      告丙○○對於該店之經營有所牽扯，然參以上開證人鍾信
      福、甲○○及丁○○之證述，均證稱被告丙○○有招待客
      人並引領客人至2 樓包廂之行為，堪認被告丙○○確實有
      與被告乙○○分工，於被告乙○○未在「雅緻美容坊」時
      ，由被告丙○○負責招待，則其有參與該店經營之行為無
      訛。
（八）按共同實施犯罪行為，在合同意思範圍內，相互利用他人
      之行為，以達其犯罪之目的，原不必每一階段均參與，祇
      須分擔犯罪行為之一部，即應對於全部所發生之結果共同
      負責。被告乙○○雖不在「雅緻美容坊」店內，但其受老
      大之託擔任該店之掛名負責人及擔任現場經理，且被告丙○○為該店所僱請之清潔人員，並於被告乙○○不在店內
      時負責從事接待工作，以此方式經營該店，故被告丙○○
      、乙○○、綽號老大之成年男子間，相互分工各司其職，
      彼此間顯有犯意聯絡與行為分擔，自均應認為共同正犯，
      對於本案全部行為所發生之結果均應負責。綜上所述，本
      案事證明確，被告丙○○、乙○○犯行洵堪認定，均應依
      法論科。
二、論罪科刑之說明─
（一）按性交者，謂非基於正當目的所為以性器進入他人之性器
      、肛門或口腔，或使之接合之行為，刑法第10條第5 項第
      1 款著有明文。次按刑法第231 條第1 項所稱「媒介」，
      係指居間介紹，使男女因行為人之介紹牽線行為而與他人
      為性交（最高法院94年度台上字第6002號判決要旨足參）
      。本件「雅緻美容坊」之服務小姐丁○○所提供之性服務
      ，包括口交，以及讓男客以手指、性器插入其性器之行為
      ，業據證人甲○○、丁○○證述綦詳，是依上開刑法第10
      條第5 項第1 款之規定，所為之行為即屬刑法上之性交行
      為。又被告丙○○媒介店內服務小姐丁○○與男客甲○○
      提供性交服務之行為，即屬前開判決要旨說明所謂居中介
      紹牽線之行為，即刑法第231 條所稱之媒介行為。復提供
      上址「雅緻美容坊」內之包廂，供丁○○與男客甲○○進
      行性交行為，所為即已該當刑法第231 條第1 項所稱之容
      留行為。
（二）核被告丙○○、乙○○所為，均係犯刑法第231 條第1 項
      意圖使女子與他人為性交之行為，而容留以營利罪。被告
      2 人意圖使女子與他人為性交之行為，而媒介、容留以營
      利之行為，媒介之低度行為，應為其後容留之高度行為所
      吸收，不另論罪。被告2 人與綽號老大之成年男子間，就
      上開犯行有犯意之聯絡與行為之分擔，應論以共同正犯。
（三）爰審酌被告丙○○、乙○○犯罪之動機、目的，主要係為
      掩護色情，分別擔任清潔人員及名義負責人，實際獲得利
      益非豐，為圖小利而共同居中介紹並容留已成年之女子與
      男客從事性交易，破壞社會風氣，行為實有不當，犯後未
      能完全坦承犯行，足認未有悔意，態度尚可，另參酌被告
      乙○○犯後供出幕後實際負責人，及被告丙○○均無前科
      紀錄，素行良好，被告2 人所容留之對象為有思辨能力之
      成年人，所造成之危害有限等一切情狀，分別量處被告2
      人如主文所示之刑，併依渠等之經濟狀況，均諭知易科罰
      金以1,000 元折算1 日之折算標準，以示懲儆。
（四）另考量被告乙○○5 年內未曾受有期徒刑以上刑之宣告，
      因經濟困窘而受人利誘而為本件犯行，事後並供出幕後主
      使者等情（見本院訴字卷第56、57頁），觸犯本件犯行所
      生危害非重，因一時失慮致觸犯本罪，信其經此偵、審程
      式及刑之宣告後，應知所警惕，而無再犯之虞，本院因認
      以暫不執行其刑為當，爰依刑法第74條第1 項第2 款之規
      定，宣告如主文所示之緩刑期間，並斟酌其因法治觀念薄
      弱而觸法，為確保其能記取教訓並建立尊重法治之正確觀
      念，本院認除前開緩刑宣告外，另有課予其一定負擔之必
      要，且考量其經濟能力，併依刑法第74條第2 項第4 款規
      定命其分6 期向公庫支付3 萬元，每期支付5,000 元，並
      應於本案判決確定翌月起，每月20日前支付，以啟自新。
據上論斷，應依刑事訴訟法第299 條第1 項前段，刑法第231 條
第1 項、第28條、第41條第1 項、第74條第1 項第2 款、第2 項
第4 款，刑法施行法第1 條之1 ，判決如主文。
本案經檢察官李怡增到庭執行職務。
中    華    民    國    99    年    2     月    10    日
                  刑事第十六庭  審判長法  官  曾逸誠
                                      法  官  林柏壽
                                      法  官  王靖茹
以上正本證明與原本無異。
如不服本判決應於收受送達後10日內向本院提出上訴書狀，並應
敘述具體理由；如未敘述上訴理由者，應於上訴期間屆滿後20日
內向本院補提理由書（均須按他造當事人之人數附繕本）「切勿
逕送上級法院」。
中    華    民    國    99    年    2     月    10    日
                                      書記官  陳鈺甯
附錄本案論罪科刑法條：
中華民國刑法第231條第1項
意圖使男女與他人為性交或猥褻之行為，而引誘、容留或媒介以
營利者，處 5 年以下有期徒刑，得併科 10 萬元以下罰金。以
詐術犯之者，亦同。

司法院資訊處製作；財團法人民間司法改革基金會備份。
